【裁判字號】    97,訴,1175
【裁判日期】    970930
【裁判案由】    毒品危害防制條例
【裁判全文】
臺灣基隆地方法院刑事判決              97年度訴字第1175號
公  訴  人  臺灣基隆地方法院檢察署檢察官
被      告  乙○○
                    （另案於臺灣基隆監獄執行中）
上列被告因毒品危害防制條例案件，經檢察官提起公訴（97年度
毒偵字第1597號），被告於準備程序進行中就被訴事實為有罪之
陳述，經本院合議庭裁定由受命法官獨任進行簡式審判程序，判
決如下：
    主  文
乙○○施用第一級毒品，累犯，處有期徒刑柒月。
扣案之第一級毒品海洛因驗餘淨重零點零柒玖公克（併同難以完
全析離之包裝袋壹只）沒收銷燬之。
    事   實
一、乙○○前因施用第一級毒品案件，經觀察、勒戒後，認有繼
    續施用毒品之傾向，經臺灣板橋地方法院裁定令入戒治處所
    施以強制戒治，於民國92年7月30日期滿執行完畢，並經臺
    灣板橋地方法院檢察署檢察官於92年8月27日以92年度戒毒
    偵字第262號為不起訴處分確定；再因施用第一級毒品、施
    用第二級毒品案件，由臺灣板橋地方法院檢察署檢察官提起
    公訴，經臺灣板橋地方法院於94年11月10日以94年度訴字第
    1536號判決分別判處有期徒刑8月、4月、應執行有期徒刑10
    月，乙○○上訴後於95年1月18日撤回上訴確定，甫於95年1
    0月31日執行完畢（構成累犯）。詎其猶不知悔改，復基於
    施用第一級毒品之犯意，於97年6月24日晚上某時，在臺北
    縣萬里鄉○○村○○路20號住處（起訴書記載為於97年6月2
    5日18時15分為警採尿前回溯24小時內某時，在不詳處所，
    業據蒞庭檢察官更正），以注射針筒注射右手手臂之方式施
    用第一級毒品海洛因1次。嗣於97年6月25日17時40分，為警
    在基隆市○○區○○路、劉銘傳路口處，見乙○○騎乘LKS
    ─843號重機車形跡可疑，趨前盤查時發現乙○○左手心內
    握有第一級毒品海洛因而當場查獲，並扣得其所有之該包海
    洛因（淨重0.081公克、驗餘淨重0.079公克），並經其同意
    採尿送驗後呈嗎啡之陽性反應，而查悉上情。
二、案經基隆市警察局第二分局報告臺灣基隆地方法院檢察署檢
    察官偵查起訴。
    理  由
壹、程序事項
    本案被告乙○○所犯者非為死刑、無期徒刑、最輕本刑為3
    年以上有期徒刑之罪或高等法院管轄之第一審案件，其於準
    備程序進行中，先就被訴事實為有罪之陳述，經告知其簡式
    審判程序之旨，並聽取公訴人、被告之意見後，本院業已依
    刑事訴訟法第273條之1第1項規定，裁定由受命法官獨任以
    簡式審判程序進行本案之審理。
貳、實體事項
一、上揭事實業據被告乙○○於本院準備程序及審理時自白，而
    被告於97年6月25日下午6時15分許採集尿液檢體，經送臺灣
    尖端先進生技醫藥股份有限公司以酵素免疫分析法初步檢驗
    、以氣相層析質譜儀為確認檢驗之結果，呈嗎啡（海洛因代
    謝後尿液檢出成份）陽性反應（嗎啡檢出濃度為536ng／ml
    ），有該公司97年4月25日濫用藥物檢驗報告、基隆市警察
    局第二分局偵辦毒品案件尿液檢體對照表附卷可稽，並有第
    一級毒品1包扣案為證，且有照片1張附卷可佐，扣案之第一
    級毒品1包經送請交通部民用航空局醫務中心鑑定結果，含
    第一級毒品海洛因成分，淨重0.081公克，取樣0.002公克，
    驗餘淨重0.079公克，有該中心97年7月24日航藥鑑字第0973
    716號鑑定書附卷可考，足見被告於本院準備程序及審理時
    之任意性自白，核與事實相符，堪可採信。再查，被告曾因
    施用第一級毒品案件，經觀察、勒戒後，認有繼續施用毒品
    之傾向，經臺灣板橋地方法院裁定令入戒治處所施以強制戒
    治，於92年7月30日期滿執行完畢，並經臺灣板橋地方法院
    檢察署檢察官於92年8月27日以92年度戒毒偵字第262號為不
    起訴處分確定；再因施用第一級毒品、施用第二級毒品案件
    ，經臺灣板橋地方法院於94年11月10日以94年度訴字第1536
    號判決分別判處有期徒刑8月、4月、應執行有期徒刑10月，
    被告上訴後於95年1月18日撤回上訴確定，此有卷附臺灣基
    隆地方法院檢察署刑案資料查註紀錄表、臺灣高等法院被告
    前案紀錄表可按，從而，本案事證明確，被告於上開強制戒
    治執行完畢釋放後5年內再犯科刑後，再犯施用第一級毒品
    海洛因之犯行，至堪認定，應依法論科。
二、論罪科刑：
  (一)按海洛因係毒品危害防制條例第2條第2項第1款所定之第一
    級毒品，被告予以施用，核其所為，係犯毒品危害防制條例
    第10條第1項之施用第一級毒品罪。其持有第一級毒品海洛
    因係供施用，其持有第一級毒品之低度行為為施用第一級毒
    品之高度行為所吸收，不另論罪。
  (二)被告曾因施用第一級毒品、施用第二級毒品案件，經臺灣板
    橋地方法院於94年11月10日以94年度訴字第1536號判決分別
    判處有期徒刑8月、4月、應執行有期徒刑10月，被告上訴後
    於95年1月18日撤回上訴確定，於95年10月31日執行完畢；
    此有臺灣高等法院被告前案紀錄表、臺灣基隆地方法院檢察
    署刑案資料查註紀錄表在卷可稽，其於有期徒刑執行完畢後
    5年以內，故意再犯本件有期徒刑以上之罪，為累犯，應依
    刑法第47條第1項規定，加重其刑。
  (三)爰審酌被告前因施用毒品經強制戒治及科刑後，猶不知戒除
    毒品惡習，復再施用第一級毒品海洛因，而其所犯施用毒品
    之犯罪係戕害自身健康之行為，於他人尚不致造成損害，其
    施用之次數、被告事後坦承犯行之態度等一切情狀，量處如
    主文所示之刑，以示懲儆。
  (四)扣案之第一級毒品海洛因驗餘淨重0.079公克，併同難以完
    全析離之包裝袋1只（蓋無論以何種方式分離包裝袋與其內
    裝之毒品，包裝袋內均會有極微量毒品殘留，故上述包裝袋
    應整體視為查獲毒品之一部分，一併宣告沒收銷燬之，最高
    法院95年度臺上字第3739號、第7354號判決足資參照），為
    查獲之毒品，不問屬於犯人與否，應依毒品危害防制條例第
    18條第1項前段宣告沒收銷燬之。至取樣之第一級毒品海洛
    因0.002公克，已於鑑定時用罄而不存在，不予宣告沒收銷
    燬之，併此敘明。
參、應適用之法條：
    刑事訴訟法第273條之1第1項、第284條之1、第299條第1項
    前段，毒品危害防制條例第10條第1項、第23條第2項、第18
    條第1項前段，刑法第11條、第47條第1項，判決如主文。
本案經檢察官甲○○到庭執行職務
中    華    民    國    97    年    9     月    30    日
                  刑事第三庭法  官  鄭景文
以上正本證明與原本無異。
對於本件判決如有不服，應於收受送達後10日內，向本院提出上
訴書狀，上訴於臺灣高等法院，並按他造當事人之人數附具繕本
。其未敘述上訴理由者，並得於提起上訴後10日內向本院補提理
由書狀，且須按他造當事人之人數附具繕本。「請勿逕送臺灣高
等法院」
中    華    民    國    97    年    9     月    30    日
                            書記官  李繼業
附錄論罪法條：
毒品危害防制條例第10條：
施用第一級毒品者，處6月以上5年以下有期徒刑。
施用第二級毒品者，處3年以下有期徒刑。


司法院資訊處製作；財團法人民間司法改革基金會備份。
